{"present": {"1 Singular": {"Affirmative": "m\u00edn\u00edm", "Question": "an m\u00edn\u00edm?", "Negative": "n\u00ed mh\u00edn\u00edm"}, "2 Singular": {"Affirmative": "m\u00edn\u00edonn t\u00fa", "Question": "an m\u00edn\u00edonn t\u00fa?", "Negative": "n\u00ed mh\u00edn\u00edonn t\u00fa"}, "3 Singular": {"Male": {"Affirmative": "m\u00edn\u00edonn s\u00e9", "Question": "an m\u00edn\u00edonn s\u00e9?", "Negative": "n\u00ed mh\u00edn\u00edonn s\u00e9"}, "Female": {"Affirmative": "m\u00edn\u00edonn s\u00ed", "Question": "an m\u00edn\u00edonn s\u00ed?", "Negative": "n\u00ed mh\u00edn\u00edonn s\u00ed"}}, "1 Plural": {"Compressed": {"Affirmative": "m\u00edn\u00edmid", "Question": "an m\u00edn\u00edmid?", "Negative": "n\u00ed mh\u00edn\u00edmid"}, "Extended": {"Affirmative": "m\u00edn\u00edonn muid", "Question": "an m\u00edn\u00edonn muid?", "Negative": "n\u00ed mh\u00edn\u00edonn muid"}}, "2 Plural": {"Affirmative": "m\u00edn\u00edonn sibh", "Question": "an m\u00edn\u00edonn sibh?", "Negative": "n\u00ed mh\u00edn\u00edonn sibh"}, "3 Plural": {"Affirmative": "m\u00edn\u00edonn siad", "Question": "an m\u00edn\u00edonn siad?", "Negative": "n\u00ed mh\u00edn\u00edonn siad"}, "Passive": {"Affirmative": "m\u00edn\u00edtear", "Question": "an m\u00edn\u00edtear?", "Negative": "n\u00ed mh\u00edn\u00edtear"}}, "future": {"1 Singular": {"Affirmative": "m\u00edneoidh m\u00e9", "Question": "an m\u00edneoidh m\u00e9?", "Negative": "n\u00ed mh\u00edneoidh m\u00e9"}, "2 Singular": {"Affirmative": "m\u00edneoidh t\u00fa", "Question": "an m\u00edneoidh t\u00fa?", "Negative": "n\u00ed mh\u00edneoidh t\u00fa"}, "3 Singular": {"Male": {"Affirmative": "m\u00edneoidh s\u00e9", "Question": "an m\u00edneoidh s\u00e9?", "Negative": "n\u00ed mh\u00edneoidh s\u00e9"}, "Female": {"Affirmative": "m\u00edneoidh s\u00ed", "Question": "an m\u00edneoidh s\u00ed?", "Negative": "n\u00ed mh\u00edneoidh s\u00ed"}}, "1 Plural": {"Compressed": {"Affirmative": "m\u00edneoimid", "Question": "an m\u00edneoimid?", "Negative": "n\u00ed mh\u00edneoimid"}, "Extended": {"Affirmative": "m\u00edneoidh muid", "Question": "an m\u00edneoidh muid?", "Negative": "n\u00ed mh\u00edneoidh muid"}}, "2 Plural": {"Affirmative": "m\u00edneoidh sibh", "Question": "an m\u00edneoidh sibh?", "Negative": "n\u00ed mh\u00edneoidh sibh"}, "3 Plural": {"Affirmative": "m\u00edneoidh siad", "Question": "an m\u00edneoidh siad?", "Negative": "n\u00ed mh\u00edneoidh siad"}, "Passive": {"Affirmative": "m\u00edneofar", "Question": "an m\u00edneofar?", "Negative": "n\u00ed mh\u00edneofar"}}, "past": {"1 Singular": {"Affirmative": "mh\u00ednigh m\u00e9", "Question": "ar mh\u00ednigh m\u00e9?", "Negative": "n\u00edor mh\u00ednigh m\u00e9"}, "2 Singular": {"Affirmative": "mh\u00ednigh t\u00fa", "Question": "ar mh\u00ednigh t\u00fa?", "Negative": "n\u00edor mh\u00ednigh t\u00fa"}, "3 Singular": {"Male": {"Affirmative": "mh\u00ednigh s\u00e9", "Question": "ar mh\u00ednigh s\u00e9?", "Negative": "n\u00edor mh\u00ednigh s\u00e9"}, "Female": {"Affirmative": "mh\u00ednigh s\u00ed", "Question": "ar mh\u00ednigh s\u00ed?", "Negative": "n\u00edor mh\u00ednigh s\u00ed"}}, "1 Plural": {"Compressed": {"Affirmative": "mh\u00edn\u00edomar", "Question": "ar mh\u00edn\u00edomar?", "Negative": "n\u00edor mh\u00edn\u00edomar"}, "Extended": {"Affirmative": "mh\u00ednigh muid", "Question": "ar mh\u00ednigh muid?", "Negative": "n\u00edor mh\u00ednigh muid"}}, "2 Plural": {"Affirmative": "mh\u00ednigh sibh", "Question": "ar mh\u00ednigh sibh?", "Negative": "n\u00edor mh\u00ednigh sibh"}, "3 Plural": {"Compressed": {"Affirmative": "mh\u00ednigh siad", "Question": "ar mh\u00ednigh siad?", "Negative": "n\u00edor mh\u00ednigh siad"}, "Extended": {"Affirmative": "mh\u00edn\u00edodar", "Question": "ar mh\u00edn\u00edodar?", "Negative": "n\u00edor mh\u00edn\u00edodar"}}, "Passive": {"Affirmative": "m\u00edn\u00edodh", "Question": "ar m\u00edn\u00edodh?", "Negative": "n\u00edor m\u00edn\u00edodh"}}, "condi": {"1 Singular": {"Affirmative": "mh\u00edneoinn", "Question": "an m\u00edneoinn?", "Negative": "n\u00ed mh\u00edneoinn"}, "2 Singular": {"Affirmative": "mh\u00edneof\u00e1", "Question": "an m\u00edneof\u00e1?", "Negative": "n\u00ed mh\u00edneof\u00e1"}, "3 Singular": {"Male": {"Affirmative": "mh\u00edneodh s\u00e9", "Question": "an m\u00edneodh s\u00e9?", "Negative": "n\u00ed mh\u00edneodh s\u00e9"}, "Female": {"Affirmative": "mh\u00edneodh s\u00ed", "Question": "an m\u00edneodh s\u00ed?", "Negative": "n\u00ed mh\u00edneodh s\u00ed"}}, "1 Plural": {"Compressed": {"Affirmative": "mh\u00edneoimis", "Question": "an m\u00edneoimis?", "Negative": "n\u00ed mh\u00edneoimis"}, "Extended": {"Affirmative": "mh\u00edneodh muid", "Question": "an m\u00edneodh muid?", "Negative": "n\u00ed mh\u00edneodh muid"}}, "2 Plural": {"Affirmative": "mh\u00edneodh sibh", "Question": "an m\u00edneodh sibh?", "Negative": "n\u00ed mh\u00edneodh sibh"}, "3 Plural": {"Compressed": {"Affirmative": "mh\u00edneoid\u00eds", "Question": "an m\u00edneoid\u00eds?", "Negative": "n\u00ed mh\u00edneoid\u00eds"}, "Extended": {"Affirmative": "mh\u00edneodh siad", "Question": "an m\u00edneodh siad?", "Negative": "n\u00ed mh\u00edneodh siad"}}, "Passive": {"Affirmative": "mh\u00edneofa\u00ed", "Question": "an m\u00edneofa\u00ed?", "Negative": "n\u00ed mh\u00edneofa\u00ed"}}, "imper": {"1 Singular": {"Affirmative": "m\u00edn\u00edm!", "Negative": "n\u00e1 m\u00edn\u00edm!"}, "2 Singular": {"Affirmative": "m\u00ednigh!", "Negative": "n\u00e1 m\u00ednigh!"}, "3 Singular": {"Male": {"Affirmative": "m\u00edn\u00edodh s\u00e9!", "Negative": "n\u00e1 m\u00edn\u00edodh s\u00e9!"}, "Female": {"Affirmative": "m\u00edn\u00edodh s\u00ed!", "Negative": "n\u00e1 m\u00edn\u00edodh s\u00ed!"}}, "1 Plural": {"Compressed": {"Affirmative": "m\u00edn\u00edmis!", "Negative": "n\u00e1 m\u00edn\u00edmis!"}, "Extended": {"Affirmative": "m\u00edn\u00edodh muid!", "Negative": "n\u00e1 m\u00edn\u00edodh muid!"}}, "2 Plural": {"Affirmative": "m\u00edn\u00edg\u00ed!", "Negative": "n\u00e1 m\u00edn\u00edg\u00ed!"}, "3 Plural": {"Compressed": {"Affirmative": "m\u00edn\u00edd\u00eds!", "Negative": "n\u00e1 m\u00edn\u00edd\u00eds!"}, "Extended": {"Affirmative": "m\u00edn\u00edodh siad!", "Negative": "n\u00e1 m\u00edn\u00edodh siad!"}}, "Passive": {"Affirmative": "m\u00edn\u00edtear!", "Negative": "n\u00e1 m\u00edn\u00edtear!"}}, "pastConti": {"1 Singular": {"Affirmative": "mh\u00edn\u00ednn", "Question": "an m\u00edn\u00ednn?", "Negative": "n\u00ed mh\u00edn\u00ednn"}, "2 Singular": {"Affirmative": "mh\u00edn\u00edte\u00e1", "Question": "an m\u00edn\u00edte\u00e1?", "Negative": "n\u00ed mh\u00edn\u00edte\u00e1"}, "3 Singular": {"Male": {"Affirmative": "mh\u00edn\u00edodh s\u00e9", "Question": "an m\u00edn\u00edodh s\u00e9?", "Negative": "n\u00ed mh\u00edn\u00edodh s\u00e9"}, "Female": {"Affirmative": "mh\u00edn\u00edodh s\u00ed", "Question": "an m\u00edn\u00edodh s\u00ed?", "Negative": "n\u00ed mh\u00edn\u00edodh s\u00ed"}}, "1 Plural": {"Compressed": {"Affirmative": "mh\u00edn\u00edmis", "Question": "an m\u00edn\u00edmis?", "Negative": "n\u00ed mh\u00edn\u00edmis"}, "Extended": {"Affirmative": "mh\u00edn\u00edodh muid", "Question": "an m\u00edn\u00edodh muid?", "Negative": "n\u00ed mh\u00edn\u00edodh muid"}}, "2 Plural": {"Affirmative": "mh\u00edn\u00edodh sibh", "Question": "an m\u00edn\u00edodh sibh?", "Negative": "n\u00ed mh\u00edn\u00edodh sibh"}, "3 Plural": {"Compressed": {"Affirmative": "mh\u00edn\u00edd\u00eds", "Question": "an m\u00edn\u00edd\u00eds?", "Negative": "n\u00ed mh\u00edn\u00edd\u00eds"}, "Extended": {"Affirmative": "mh\u00edn\u00edodh siad", "Question": "an m\u00edn\u00edodh siad?", "Negative": "n\u00ed mh\u00edn\u00edodh siad"}}, "Passive": {"Affirmative": "mh\u00edn\u00edt\u00ed", "Question": "an m\u00edn\u00edt\u00ed?", "Negative": "n\u00ed mh\u00edn\u00edt\u00ed"}}, "subj": {"1 Singular": {"Affirmative": "go m\u00edn\u00ed m\u00e9", "Negative": "n\u00e1r mh\u00edn\u00ed m\u00e9"}, "2 Singular": {"Affirmative": "go m\u00edn\u00ed t\u00fa", "Negative": "n\u00e1r mh\u00edn\u00ed t\u00fa"}, "3 Singular": {"Male": {"Affirmative": "go m\u00edn\u00ed s\u00e9", "Negative": "n\u00e1r mh\u00edn\u00ed s\u00e9"}, "Female": {"Affirmative": "go m\u00edn\u00ed s\u00ed", "Negative": "n\u00e1r mh\u00edn\u00ed s\u00ed"}}, "1 Plural": {"Compressed": {"Affirmative": "go m\u00edn\u00edmid", "Negative": "n\u00e1r mh\u00edn\u00edmid"}, "Extended": {"Affirmative": "go m\u00edn\u00ed muid", "Negative": "n\u00e1r mh\u00edn\u00ed muid"}}, "2 Plural": {"Affirmative": "go m\u00edn\u00ed sibh", "Negative": "n\u00e1r mh\u00edn\u00ed sibh"}, "3 Plural": {"Affirmative": "go m\u00edn\u00ed siad", "Negative": "n\u00e1r mh\u00edn\u00ed siad"}, "Passive": {"Affirmative": "go m\u00edn\u00edtear", "Negative": "n\u00e1r mh\u00edn\u00edtear"}}, "verbal noun": "m\u00edni\u00fa", "verbal adjective": "m\u00ednithe"}